臺灣宜蘭地方法院刑事判決　　　　　　　 96年度易字第326號
公　訴　人　臺灣宜蘭地方法院檢察署檢察官
被　　　告　甲○○
上列被告因竊盜案件，經檢察官提起公訴（96年度偵字第1796號
、第2238號），經本院裁定以簡式審判程序審理，判決如下：
    主  文
甲○○犯如附表編號1所示之罪，累犯，處如附表編號1所示之刑
，減為有期徒刑貳月又拾伍日。又犯如附表編號2、3所示之罪，
均累犯，各處如附表編號2、3所示之刑，應執行有期徒刑玖月。
扣案之鑰匙1支沒收。
    事  實
一、甲○○於民國85年間分別因過失致死、竊盜、麻醉藥品管理
    條例案件，先後經法院判處有期徒刑1年2月、4年、7月確定
    ，經法院裁定應執行有期徒刑5年5月，於90年2月8日假釋，
    經法院裁定撤銷假釋，執行殘餘刑期2年3月29日；復於91年
    間因竊盜案件，經法院判處有期徒刑8月確定，上開殘餘刑
    期、有期徒刑接續執行，並於94年9月15日執行完畢。詎其
    不知悔改，仍意圖為自己不法之所有，分別於附表編號1至3
    所示時間、地點，以附表編號1至3所示方式，竊取附表編號
    1至3所示被害人如附表編號1至3所示財物。嗣於96年6月3日
    ，在宜蘭縣三星鄉○○村○○路48號前為警查獲，並扣得甲
    ○○所有供竊取車牌號碼HX-7801自用小貨車使用之鑰匙1支
    。
二、案經宜蘭縣警察局三星分局報告臺灣宜蘭地方法院檢察署檢
    察官偵查起訴。
    理  由
壹、有罪部分：即附表編號1至3部分
一、認定犯罪事實所憑之證據及理由：
（一）被告甲○○於警詢、偵查、本院審理中之自白。
（二）證人丙○○、乙○○、丁○○於警詢、偵查中之證詞。
（三）宜蘭縣警察局車牌號碼IR-3397號、HX-7801號車輛協尋、
      尋獲電腦輸入單各2紙。
（四）車牌號碼IR-3397號車輛尋獲照片10幀、車牌號碼HX-7801
      號車輛尋獲照片8幀、失竊電攬線現場照片2幀。
（五）贓物認領保管單3紙。
（六）上開（二）至（五）所示證據，足以佐證被告首開自白與
      事實相符。
二、論罪科刑之理由：
（一）被告甲○○所為，均係犯刑法第320條第1項之竊盜罪。
（二）被告所犯附表編號1至3所示之罪間，犯意各別，行為互殊
      ，應予分論併罰。
（三）被告於85年間分別因過失致死、竊盜、麻醉藥品管理條例
      案件，先後經法院判處有期徒刑1年2月、4年、7月確定，
      經法院裁定應執行有期徒刑5年5月，於90年2月8日假釋，
      經法院裁定撤銷假釋，執行殘餘刑期2年3月29日；復於91
      年間因竊盜案件，經法院判處有期徒刑8月確定，上開殘
      餘刑期、有期徒刑接續執行，並於94年9月15日執行完畢
      ，此有臺灣高等法院被告前案紀錄表1份在卷可參，其於5
      年以內分別故意再犯附表編號1至3所示有期徒刑以上之罪
      ，均應依刑法第47條第1項規定，各論以累犯，並加重其
      刑。
（四）審酌被告有過失致死、竊盜、侵占之犯罪前科，有臺灣高
      等法院被告前案紀錄表1份在卷可參，素行不佳，且其正
      值壯年，竟不思循正途賺取生活所需，反圖不勞而獲，多
      次竊取他人財物，影響社會安寧秩序，及考量被告於犯罪
      後坦承犯行，態度良好等一切情狀，各量處如附表編號1
      至3所示之刑，又附表編號1所示被告犯罪之時間，係在96
      年4月24日以前，所犯符合中華民國96年罪犯減刑條例第2
      條第1項第3款所定之減刑要件，應減其刑期二分之一，故
      減為有期徒刑2月又15日，並與附表編號2、3所量處之刑
      ，定其應執行之刑。
（五）扣案之鑰匙1支，為被告所有，供被告竊取車牌號碼HX-78
      01號自用小貨車所使用之物，業經被告於本院審理中供述
      明確，依刑法第38條第1項第2款規定，宣告沒收。
貳、無罪部分：
一、公訴意旨略以：被告甲○○於96年5月21日16時許，在宜蘭
    縣三星鄉○○○路215巷牛鬥280號前，徒手竊取戊○○○所
    有之電纜線20公尺。因認被告涉犯刑法第320條第1項竊盜罪
    嫌等語。
二、按犯罪事實應依證據認定之，無證據不得認定犯罪事實；又
    不能證明被告犯罪者，應諭知無罪之判決，刑事訴訟法第15
    4條第2項、第301條第1項分別定有明文。次按被告之自白，
    不得作為有罪判決之唯一證據，仍應調查其他必要之證據，
    以察其是否與事實相符，刑事訴訟法第156條第2項定有明文
    。此所謂應調查其他必要之證據者，固不以證明全部犯罪構
    成要件事實為必要，凡能證明該自白事實之真實性之補強證
    據即足當之。但僅證明被告之自白出於任意性者，非即足以
    證明該自白事實之真實性，蓋若僅係證明其自白非出於強暴
    、脅迫、利誘、詐欺、或其他不正之方法所取得，仍屬於自
    白之範疇，而補強證據則重其自白之真實性，必足以證明自
    白之犯罪確非虛構，擔保其與事實相符，方符發現真實之立
    法意旨，二者之證明力截然有別，不容混淆。故僅足以證明
    被告自白之任意性，而無其他補強證據足以證明其真實性時
    ，仍不得遽採為有罪判決之基礎（最高法院88年度台上字第
    3570號判決要旨參照）。又刑法上之竊盜罪須意圖為自己或
    第三人不法之所有，而取他人所有物，為其成立要件（最高
    法院23年上字第1892號判例參照）。
三、本件公訴意旨認被告甲○○涉犯竊盜之罪嫌，無非係以下列
    證據為據：
（一）被告於警詢、偵查、本院審理中之自白。
（二）證人己○○於警詢、偵查中之證詞。
（三）現場照片8幀。
（四）贓物認領保管單1紙。
四、本院之判斷：
（一）證人己○○於警詢中證述：「我們全家搬離宜蘭縣縣三星
      鄉○○○路215巷牛鬥280號廢棄香菇寮後，該香菇寮就沒
      有人經營、管理。警方查獲之電纜線20公尺，我看那些東
      西也已經不值錢，我也不方便領回，所以我放棄所有。」
      等語（見警星偵字第0966101139號卷第20頁至第21頁）；
      於偵查中證述：「那是舊家，我媽媽的房子，沒有人居住
      ，…因為房子已經倒塌了，電纜線是在房子外面，我沒有
      將電纜線領回，我說給他們處理就好，因為那個抱回來也
      沒有用，警察要我在保管單簽名我就簽名。」等語（見96
      偵2238號卷第28頁）。復觀之宜蘭縣三星鄉○○○路215
      巷牛鬥280號房屋老舊，門窗、牆垣均已損壞，房屋前雜
      草叢生，顯已廢棄多時，此有現場照片6幀在卷足憑（見
      警星偵字第0966101139號卷第23頁至第24頁）。參以被告
      於警詢中供稱：「查獲電纜線是在宜蘭縣三星鄉○○○路
      215巷牛鬥280號前拿的，數量約10公斤、長約20公尺。」
      等語（見警星偵字第0966101139號卷第4頁）；於偵查中
      供稱：「我沒有剪電纜線，就是一段一段的在外面。」等
      語（見96偵2238號卷第28頁）。再依查獲之電纜線照片，
      顯示該電纜線甚為老舊，不具有完整性，且部分電線、銅
      線裸露，尚有損壞之插座連接其上，應係該廢棄空屋所遺
      留之廢棄電纜線，此有該照片2幀在卷足憑（見警星偵字
      第0966101139號卷第25頁）。綜上證據，可證宜蘭縣三星
      鄉○○○路215巷牛鬥280號廢棄空屋前之電纜線，為該屋
      主即戊○○○所丟棄不用之物，而廢棄置於屋前之無主物
      ，故被告拾取該電纜線，即已非屬他人所有物，自不符合
      竊盜罪之構成要件。
（二）從而，依上開判例及判決要旨所示，本件尚難僅以被告之
      自白作為有罪判決之唯一依據，被告上開行為核與竊盜罪
      之構成要件不符。
（三）此外，復查無其他積極證據，足認被告有此部分竊盜之犯
      行，依前揭法條規定及判例要旨，不能證明被告此部分犯
      罪，自應為被告無罪之諭知。
參、適用之法律：
（一）程序法方面：刑事訴訟法第299條第1項前段、第301條第
      1項。
（二）實體法方面：刑法第320條第1項、第51條第5款、第47條
      第1項、第38條第1項第2款，刑法施行法第1條之1，中華
      民國96年罪犯減刑條例第2條第1項第3款、第7條。
本案經檢察官沈念祖到庭執行職務。
中　　華　　民　　國　　96　　年　　 9　　月　　5 　　日
                  刑事第四庭   法  官  蘇錦秀
以上正本證明與原本無異。
如不服本判決應於收受本判決後10日內向本院提出上訴書狀，並
應敘述具體理由。若未敘述理由者，應於上訴期間屆滿後20日內
向本院補提理由書狀（均須按他造當事人之人數附繕本）。
                               書記官　葉瑩庭
中　　華　　民　　國　　96　　年　　 9　　月　　5 　　日
附表：
┌──┬───────┬──────┬──────┬───┬────┬─────────┬─────┐
│編號│  犯罪時間    │  犯罪地點  │  犯罪方法  │被害人│犯罪所得│所犯法條、罪名    │所宣告之刑│
│    │              │            │            │      │        │                  │          │
├──┼───────┼──────┼──────┼───┼────┼─────────┼─────┤
│ 1  │96年4月4日23時│宜蘭縣員山鄉│趁車牌號碼IR│丙○○│車牌號碼│刑法第320條第1項之│有期徒刑5 │
│    │許            │員山國中前  │-3397號自用 │      │IR-3397 │竊盜罪。          │月，減為有│
│    │              │            │小貨車之車門│      │號自用小│                  │期徒刑2月 │
│    │              │            │未鎖之際，以│      │貨車1輛 │                  │又15日。  │
│    │              │            │車內鑰匙1支 │      │。      │                  │          │
│    │              │            │（起訴書誤載│      │        │                  │          │
│    │              │            │為自備鑰匙）│      │        │                  │          │
│    │              │            │竊取該車。  │      │        │                  │          │
├──┼───────┼──────┼──────┼───┼────┼─────────┼─────┤
│ 2  │96年5月27日15 │臺中縣和平鄉│徒手竊取電纜│雪霸國│電纜線40│刑法第320條第1項之│有期徒刑3 │
│    │時許          │平等村武陵路│線40公尺。  │家公園│公尺    │竊盜罪。          │月。      │
│    │              │3之1號武陵農│            │管領人│        │                  │          │
│    │              │場廢棄焚化爐│            │乙○○│        │                  │          │
│    │              │旁          │            │      │        │                  │          │
├──┼───────┼──────┼──────┼───┼────┼─────────┼─────┤
│ 3  │96年5月28日10 │宜蘭縣羅東鎮│甲○○持其所│丁○○│車牌號碼│刑法第320條第1項之│有期徒刑4 │
│    │時許（起訴書誤│康莊路88號前│有之鑰匙1支 │      │HX-7801 │竊盜罪。          │月。      │
│    │載為96年6月1日│            │竊取車牌號碼│      │號自用小│                  │          │
│    │11時50分許）  │            │HX-7801號自 │      │貨車1輛 │                  │          │
│    │              │            │用小貨車。  │      │。      │                  │          │
└──┴───────┴──────┴──────┴───┴────┴─────────┴─────┘
【附錄本案論罪科刑法條】
★刑法第320條第1項：
意圖為自己或第三人不法之所有，而竊取他人之動產者，為竊盜
罪，處5年以下有期徒刑、拘役或500元以下罰金。
